# **Ludivine Bernard**

**État civil** 27 ans, Célibataire Nationalité française Adresse 185, chemin du Fraysse 26230 Réauville Contact ludy.bernard@gmail.com 06.52.73.84.63

## Gestionnaire de projets

Autonome, analytique et avec un bon esprit d'équipe, je suis expérimentée en management transversal sur des projets de transformation organisationnelle dans un contexte international. Mes objectifs à court et moyen termes sont de mettre à profit mes expériences en gestion de projets ainsi que mes forces en développement de la relation client.

## Expérience professionnelle

## Chef de projet - Réforme du programme de la Faculté de Médecine

Janvier 2013 - Décembre 2014 Montéal (Canada)

Rôles et responsabilités:

Université de Montréal

- Réaliser une étude comparative des programmes des 17 Facultés de Médecine au Canada
- Utiliser ces données et animer des groupes de discussion avec les membres des comités de direction afin de réformer en profondeur la formation des médecins
- Implanter un nouveau programme d'études médicales visant à développer chez les futurs médecins les compétences nécessaires pour répondre aux besoins populationnels prioritaires
- Développer des outils permettant l'évaluation des résultats qualitatifs et quantitatifs

#### Analyste d'affaires

Octobre 2012 - Juin 2013

RH Conseil, cabinet spécialisé en gestion des Ressources Humaines

Montréal (Canada)

Rôles et responsabilités:

- Élaborer un plan d'actions pour atteindre les objectifs fixés en collaboration avec le client
- Réaliser des diagnostics de besoins de formation dans l'industrie maritime et audiovisuel impliquant la création d'un sondage en ligne et la préparation ainsi que la conduite d'entrevues
- Présenter les résultats au conseil d'administration

#### Consultante en management - Transformations organisationnelles

Proaction, conseil en gestion et en productivité des Ressources Humaines

Août 2012 – Octobre 2012 Montréal (Canada)

Rôles et responsabilités:

- Construire une relation de confiance avec les gestionnaires, les employés et les membres de la direction
- Analyser les outils de contrôle de volume et de pilotage dans une grande entreprise manufacturière
- Coacher les gestionnaires pour améliorer leurs pratiques de gestion

#### Conseillère clientèle professionnelle

Crédit du Nord, institution bancaire

Janvier 2010 – Juin 2011 Paris (France)

Rôles et responsabilités:

- Evaluer les besoins des clients professionnels et les conseiller sur la réalisation de leurs projets commerciaux
- Former les dossiers de crédit, effectuer des opérations de placement et cartographier les risques clients
- Identifier des occasions d'affaires puis développer, fidéliser et suivre les comptes clients

### Responsable relation-producteurs de la région sud-est

Regioneo.com, site de vente de produits alimentaires régionaux

Juin 2009 - Septembre 2009 Lyon (France)

Rôles et responsabilités :

- Contribuer au développement d'affaires de la start-up en négociant avec les futurs clients
- Coordonner l'organisation logistique de la force commerciale dans toute la région sud-est

## **Formation**

<b>HEC Montréal</b> Master en Management	Août 2010 - Septembre 2012 Montréal (Canada)
HEC Montréal / Universidad de Barcelona Ecole d'été en management de la création dans la société de	l'innovation  Juin 2011 - Juillet 2011  Montréal (Canada) / Barcelone (Espagne)
Groupe INSEEC - École de Commerce Européenne  BBA (Bachelor in Business Administration) spécialité finance internationale  Septembre 2006 - Jui	
Langues	
Français Langue maternelle	• • • •
Anglais Capacité professionnelle complète	$\bullet$ $\bullet$ $\bullet$ $\bullet$ $\circ$
Italien Compétence professionnelle	• • • • •
Compétences	Compétences interpersonnelles
Gestion de projet • • • • •	Adaptation • • • • •
Gestion du changement • • • • O	Créativité • • • • •
Capacité rédactionnelle • • • • O	Proactivité • • • • O
Design organisationnel • • • O	Esprit d'équipe • • • • •
Gestion des organisations   ■ ● ● ○ ○  multiculturelles	Habileté communicationnelle • • • • • •
Intérêts et activités	
<b>PVT en Nouvelle-Zélande</b> Permis Vacances-Travail: Mettre en pratique les	Chargée de Projet Communication avec l'APF Association des Paralysés de France, (2007 - 2008)
techniques vues lors de mon certificat en permaculture	Fchecs

(agro-écologie) obtenu en mars 2013; (Janvier 2015 juillet 2015)

## VP du comité culinaire de l'AEMD

Association des Etudiants de Maîtrise et de Doctorat, (2011 - 2012)

Championne PACA, championnat de France 2000

## Rock'n roll

Yoga ashtanga